臺灣高等法院民事裁定
107年度上字第1343號
上  訴  人  邱慶嵩  
            簡百淞  
共      同
訴訟代理人  曾勁元律師                      

上列上訴人等因與被上訴人林黃滿間請求損害賠償等事件，對於
中華民國108年11月26日本院107年度上字第1343號第二審判決提
起一部上訴後，上訴人對於本院108年12月27日所為同字號駁回
上訴裁定不服提起抗告，經最高法院發回更為裁定，本院裁定如
下：
    主      文
上訴人應於收受本裁定送達後七日內補繳第三審裁判費新臺幣肆
萬零伍佰伍拾伍元。
    理      由
一、按對於財產權之訴訟，提起民事第三審上訴，應依民事訴訟
    法第77條之16規定，繳納裁判費，此為法定必備程式。又上
    訴不合程式或有其他不合法之情形而可以補正者，原第二審
    法院應定期間命其補正，如不於期間內補正，應以裁定駁回
    之，民事訴訟法第481條準用第442條第2項定有明文。次按
    因定期給付或定期收益涉訟，以權利存續期間之收入總數為
    準；期間未確定時，應推定其存續期間。但其期間超過十年
    者，以十年計算，民事訴訟法第77條之10定有明文。
二、經查：
(一)本院就上訴人所提第二審上訴及被上訴人在本院所為訴之變
    更、追加，於民國108年11月26日以107年度上字第1343號所
    為判決（下稱原判決）略以：㈠就原訴請求上訴人連帶給付
    新台幣（下同）84萬5000元本息部分，廢棄原判決關於判命
    上訴人給付逾原判決附表所示範圍部分，及該部分假執行之
    宣告後，就上開廢棄部分，駁回被上訴人在第一審之訴及假
    執行之聲請，暨駁回上訴人其餘上訴（即原判決主文第1項
    、第2項、第4項所示）；㈡就被上訴人追加、變更之訴部分
    ，判決上訴人應以原判決附件1、附件2所示工項及工法，依
    序修復上訴人邱慶嵩所有、實際上由上訴人簡百淞使用之臺
    北市○○區○○○路000巷0號2樓房屋（下稱系爭2樓房屋），如
    原判決附圖斜線部分所示地板裂縫、浴廁地坪之漏水區域至
    不漏水狀態，及應自107年3月1日起至前開房屋修復至不漏
    水之日止，按月給付被上訴人5萬元，如任一人為給付時，
    另一人於已給付之範圍內同免給付義務，暨駁回被上訴人其
    餘追加之訴、變更之訴（即原判決主文第3項、第5項所示）
    ；㈢就第二審及變更、追加之訴訴訟費用之負擔宣告如原判
    決主文第6項所示、就兩造供擔保後准免假執行部分，宣告
    如原判決主文第7項所示。上訴人就原判決主文第3項（判命
    上訴人修復房屋漏水至不漏水之狀態，及應在房屋修至不漏
    水狀態前按月不真正連帶給付被上訴人5萬元)、第6項（關
    於兩造訴訟費用負擔之裁判）及第7項（關於兩造供擔保准
    免假執行之宣告）部分，一部上訴聲明不服，請求廢棄此部
    分原判決等語。
(二)查原判決主文第3項係就被上訴人於本院所為變更、追加之
    訴為判決，上訴人依該主文所負義務包括⑴依被上訴人所請
    求之工項及工法修復系爭2樓房屋漏水區域至不漏水狀態為
    止，及⑵在系爭2樓房屋漏水區域修復至不漏水狀態前之期間
    內，應按月不真正連帶給付被上訴人5萬元。是以：
　1.上訴人所負修繕系爭2樓房屋漏水區域至不漏水為止部分之
    上訴利益，應為被上訴人所主張該部分修復費用共15萬元（
    計算式：83,000+67,000＝150,000，見原判決附件1、附件2
    修復費用明細表所載）。
　2.上訴人所負按月不真正連帶給付部分，起算日係107年3月1
    日，其給付終期為系爭2樓房屋漏水區域修復為不漏水狀態
    之日，足徵其應定期給付之期間不確定；審酌上訴人已於10
    8年12月19日提起第三審上訴，參考各級法院辦案期限實施
    要點之規定，民事第三審審判案件之辦案期限為1年，強制
    執行事件之辦案期限為1年4個月，則以本件於108年12月19
    日起，經第三審法院審理、判決確定，乃至強制執行辦案期
    限終了為止，尚須經過期間為2年4個月，加計上訴人依原判
    決判命應負擔自107年3月1日起至108年12月18日止之按月給
    付期間後，上訴人所負定期給付義務之存續期間共約49個月
    又18日，再乘以上訴人應按月不真正連帶給付被上訴人之5
    萬元，於算至本件預估強制執行辦案期間終期為止，上訴人
    至少應給付被上訴人共248萬元【計算式：50,000×49+50,00
    0（18/30）＝2,480,000】，應認上訴人此部分上訴利益為24
    8萬元。
(三)綜上所述，爰以前揭上訴利益15萬元加計248萬元之結果，
    據以核定上訴人提起第三審上訴之上訴訴訟標的價額應為26
    3萬元，應徵第三審裁判費4萬0555元。茲命上訴人於收受本
    裁定送達後7日內補正，逾期未補正，即駁回其上訴。
三、爰裁定如主文。
中　　華　　民　　國　　109 　年　　7 　　月　　23　　日
              民事第八庭    
                  審判長法  官  陳邦豪
                        法  官  胡宏文 
                        法  官  胡芷瑜
正本係照原本作成。
核定訴訟標的價額部分，如不服裁定得於收受送達後10日內向本
院提出抗告狀，並繳納抗告費新臺幣1千元。
命補繳裁判費部分不得抗告。
中　　華　　民　　國　　109 　年　　7 　　月　　23　　日

                        書記官  莊智凱